臺灣彰化地方法院刑事判決　　　　　　　100年度易字第386號
公　訴　人　臺灣彰化地方法院檢察署檢察官
被　　　告　郭順益
上列被告因竊盜案件，經檢察官提起公訴（100 年度偵字第2156
、2719號），本院依簡式審判程序判決如下：
    主  文
郭順益竊盜，處有期徒刑月。又攜帶兇器竊盜，處有期徒刑捌
月，扣案之剪刀壹把沒收。應執行有期徒刑拾月，扣案之剪刀壹
把沒收。
    事  實
一、郭順益前因強盜案件，經本院於民國92年5 月22日以92年度
    訴字第27號判決處有期徒刑8 年確定；又因竊盜案件，經本
    院於92年6 月18日以92年度易字第196 號判決處有期徒刑1
    年確定；另因違反職役職責案件，經國防部中部地方軍事法
    院於92年4 月24日以91年台審字第413 號判決處有期徒刑1
    年2 月確定；上開三案並經本院於92年12月30日以92年度聲
    字第1901號裁定定應執行有期徒刑9 年10月確定，經入監執
    行後，又因中華民國九十六年罪犯減刑條例實施，經本院於
    96年9 月20日以96年度聲減字第2718號裁定，將上開竊盜、
    違反職役職責案件分別減為有期徒刑6 月、7 月，並與不得
    減刑之強盜案件定執行刑為有期徒刑9 年確定，於99年3 月
    31 日 縮短刑期假釋出監並付保護管束，至今尚未執行完畢
    （不構成累犯）。詎不知悛悔，竟意圖為自己不法所有，基
    於竊盜之犯意，為以下犯行：
  (一)於99年11月9 日上午6 時許，在彰化縣員林鎮○○路289 號
    前空地，徒手竊取黃飛樺所有之車牌號碼755-HZ號聯結車車
    用電池1 個，得手後，將該電池出售與流動資源回收車。嗣
    經警調閱路口監視紀錄器後，循線查悉上情。
  (二)於100 年1 月20日上午6 時50分前之某時，在彰化縣員林鎮
    ○○路736 巷9 號前之騎樓，乘李佩珊向黃朱福借用之車牌
    號碼YLY-639 號重型機車無人看管之際，以客觀上可作為兇
    器使用之剪刀1 把插入上揭機車之龍頭鎖，發動機車電門而
    竊取該部機車，得手後隨即騎乘該機車離開現場，並將機車
    留供自己代步之用。嗣經李佩珊於100 年1 月20日上午6 時
    50分許，發現該機車失竊報警處理，經警於100 年2 月25日
    上午10時許，在彰化縣社頭鄉○○村○○路○ 段100 巷8 弄
    2 號前發現上開失竊機車，並埋伏守候而查獲郭順益。
二、案經李佩珊訴由彰化縣警察局員林分局報請臺灣彰化地方法
    院檢察署檢察官偵查起訴。
    理  由
一、被告郭順益所犯為死刑、無期徒刑、最輕本刑為3 年以上有
    期徒刑或高等法院管轄第一審案件以外之罪，並於本院行準
    備程序時就被訴事實為有罪之陳述，本院合議庭依刑事訴訟
    法第273 條之1 第1 項規定，裁定改由受命法官獨任行簡式
    審判程序，合先敘明。
二、上開事實，業據被告於警詢、偵訊及本院審理中均坦承不諱
    ，核與證人即被害人黃飛樺於警詢中、證人即告訴人李佩珊
    於警詢及偵訊中之證述情節相符，並有彰化縣警察局員林分
    局扣押筆錄、扣押物品目錄表、扣押物品收據、贓物認領保
    管單各1 份、失車案件基本資料詳細畫面報表及車輛尋獲電
    腦輸入單各2 紙，以及現場照片4 張、監視錄影翻拍照片11
    張在卷可佐；此外，尚有扣案之剪刀1 把足資佐證，足認被
    告任意性自白與事實相符。本件事證明確，被告犯行堪以認
    定，應予依法論科。
三、論罪科刑：
  (一)按行為後法律有變更者，適用行為時之法律；但行為後之法
    律有利於行為人者，適用最有利於行為人之法律，刑法第2
    條第1 項定有明文。被告於行為後，刑法第321 條業於100
    年1 月26日修正公布，並於同年月28日生效，修正前刑法第
    321 條第1 項之法定刑為「6 月以上、5 年以下有期徒刑」
    ，修正後之規定則為「6 月以上、5 年以下有期徒刑，得併
    科新臺幣10萬元以下罰金」。經比較新舊法之結果，以修正
    前刑法第321 條之規定有利於被告，自應適用行為時法即修
    正前刑法第321 條之規定。
  (二)次按刑法第321 條第1 項第3 款之攜帶兇器竊盜罪，係以行
    為人攜帶兇器竊盜為其加重條件，此所謂兇器，其種類並無
    限制，凡客觀上足以對人之生命、身體、安全構成威脅，具
    有危險性之兇器均屬之，且只須行竊時攜帶此種具有危險性
    之兇器為已足，並不以攜帶之初有行兇之意圖為必要（最高
    法院79年台上字第5253號判例要旨參照）。查本案被告所為
    事實欄一、(二)之犯行，係攜帶剪刀犯之，業據被告供承不諱
    ，該工具屬金屬材質，且質地堅硬，顯具攻擊性及破壞性，
    如以之攻擊人之身體，將對人之生命、身體、安全構成威脅
    ，在客觀上顯然具有危險性，應屬兇器無訛。核被告所為，
    係犯刑法第320 條第1 項竊盜罪及修正前刑法第321 條第1
    項第3 款攜帶兇器竊盜罪。被告前開2 次犯行，犯意各別，
    行為互殊、應予分論併罰。爰審酌被告正值壯年，不思以正
    當方式謀生，僅因貪圖不法利益，即竊取他人物品，顯然欠
    缺法治觀念，且所為侵害他人財產法益，更係以攜帶兇器之
    方式為之，危害社會治安，行為甚不足取，惟犯後已表悔意
    ，態度尚佳，且所竊機車業已返還被害人，暨審酌其犯罪動
    機、智識程度、生活狀況及犯罪所生之損害等一切情狀，分
    別量處如主文所示之刑，並定其應執行刑，以示懲儆。至扣
    案之剪刀1 把，係被告所有，供其為事實欄一、(二)之犯行所
    用之物，業據被告供承在卷（見本院卷第46頁背面），爰依
    刑法第38條第1 項第2 款規定宣告沒收。
據上論斷，應依刑事訴訟法第273 條之1 第1 項、第299 條第1
項前段，刑法第2 條第1 項前段、第320 條第1 項、修正前第32
1 條第1 項第3 款、第38條第1 項第2 款、第51條第5 款，判決
如主文。
本案經檢察官朱健福到庭執行職務。
中    華    民    國   100    年    7     月    20    日
                  刑事第三庭  法  官      林怡君
以上正本證明與原本無異。
如不服本判決應於收受判決後10日內向本院提出上訴書狀，並應
敘述具體理由；其未敘述上訴理由者，應於上訴期間屆滿後20日
內向本院補提理由書（均須按他造當事人之人數附繕本）「切勿
逕送上級法院」。
告訴人或被害人對於判決如有不服具備理由請求檢察官上訴者，
其上訴期間之計算係以檢察官收受判決正本之日期為準。
中    華    民    國   100    年    7     月    20    日
                              書記官      顧嘉文
附錄本案論罪科刑法條全文：
中華民國刑法第320條
（普通竊盜罪、竊佔罪）
意圖為自己或第三人不法之所有，而竊取他人之動產者，為竊盜
罪，處5  年以下有期徒刑、拘役或 5 百元以下罰金。
意圖為自己或第三人不法之利益，而竊佔他人之不動產者，依前
項之規定處斷。
前二項之未遂犯罰之。
中華民國刑法第321條
（加重竊盜罪）
犯竊盜罪而有下列情形之一者，處 6 月以上、5 年以下有期徒
刑：
一、於夜間侵入住宅或有人居住之建築物、船艦或隱匿其內而犯
    之者。
二、毀越門扇、牆垣或其他安全設備而犯之者。
三、攜帶兇器而犯之者。
四、結夥三人以上而犯之者。
五、乘火災、水災或其他災害之際而犯之者。
六、在車站、埠頭而犯之者。
前項之未遂犯罰之。